臺灣桃園地方法院刑事判決　　　　　　　95年度易字第1774號
公　訴　人　臺灣桃園地方法院檢察署檢察官
被　　　告　MEESAWATN.
　　　　　　　　　在我國無固定.
上列被告因違反入出國及移民法等案件，經檢察官提起公訴（95
年度偵字第24851 號），被告於準備程序中為有罪之陳述，本院
合議庭裁定由受命法官獨任進行簡式審判程序，判決如下：
    主  文
MEESAWATNOK MARUAI行使變造之重入國許可及外僑居留證，足以
生損害於公眾，處有期徒刑貳月；又行使變造之重入國許可及外
僑居留證，足以生損害於公眾，處有期徒刑貳月；又未經許可入
國，處有期徒刑貳月；又行使變造之重入國許可及外僑居留證，
足以生損害於公眾，處有期徒刑貳月；又未經許可出國，處有期
徒刑貳月；又行使變造之重入國許可及外僑居留證，足以生損害
於公眾，處有期徒刑貳月；又未經許可入國，處有期徒刑貳月；
應執行有期徒刑拾月，並於刑之執行完畢或赦免後，驅逐出境。
扣案如附表所示變造之重入國許可壹紙及外僑居留證壹張均沒收
。
    事  實
一、MEESAWATNOK MARUAI為泰國人，係來臺依親逾期未歸之外國
    人士。其為圖於原申請核准之重入國許可期限（即民國95年
    8 月22日）屆滿後，仍得以順利入出境，竟於95年8 月間某
    日，與真實姓名、年籍均不詳而綽號「小哥」之某成年男子
    ，共同基於變造特種文書之犯意聯絡，先在桃園縣桃園市火
    車站前，將外僑居留證及護照交予「小哥」，並交付新臺幣
    （下同）一萬元之代價，由「小哥」將護照內頁所貼NO.000
    0000之重入國許可上之居留期限變造為「2009 MAR 29 」及
    將外僑居留證上核准文號變造成「FC176744」，居留期限變
    造成「0000 00 00」後，交還MEESAWATNOK MARUAI。MEESAW
    ATNOK MARUAI則基於行使特種文書之犯意，先後於民國95年
    8 月22日由桃園縣大園鄉桃園機場出境返回泰國、於同年9
    月1 日由同機場入境來臺及於同年9 月30日由同機場出境返
    回泰國之出入境時，出示該等變造證件，供內政部警政署航
    空警察局之證照查驗人員查驗以為行使，足以生損害於內政
    部入出境管理機關對於入出境查核管理及警察機關對重入國
    許可及外僑居留證核發管理之正確性。MEESAWATNOK MARUAI
    因而未經許可於95年9 月1 日及同年9 月30日入出境我國，
    嗣於同年11月25日晚間10時50分許，MEESAWATNOK MARUAI入
    境來台，在同機場第1 航廈入境查驗台，又持前開變造之證
    件供證照查驗人員查驗而非法入境我國時，為查驗人員當場
    識破，並扣得其所有如附表所示之重入國許可1 紙及外僑居
    留證1 張。
二、案經內政部警政署航空警察局報請臺灣桃園地方法院檢察署
    檢察官偵查起訴。
    理  由
一、上開事實業據被告MEESAWATNOK MARUAI於本院審理時坦承不
    諱，且外僑居留資料查詢表、入出境紀錄表、臺北市政府警
    察局函文等件在卷可考，足徵其自白與事實相符，本件事證
    明確，被告上揭犯行足可認定，應依法論科。
二、核被告MEESAWATNOK MARUAI所為，係犯刑法第216 條、第21
    2 條之行使偽造特種文書罪，及入出國及移民法第54條之未
    經許可入出國罪。而被告變造如附表所示重入出國許可及外
    僑居留證之低度行為，為其行使之高度行為所吸收，不另論
    罪。其就變造特種文書之犯行，與「小哥」有犯意聯絡及行
    為分擔，為共同正犯。爰審酌被告為得以非法入出境我國，
    竟犯本件行使偽造特種文書等罪，所為非是，兼衡其犯罪之
    手段、所生危害，及其犯罪後自白犯行等一切情狀，各量處
    如主文所示之刑，並定其應執行刑。又被告係外國人，並依
    刑法第95條宣告其於刑之執行完畢或赦免後，驅逐出境。
三、扣案如附表所示變造之重入國許可1 紙及外僑居留證1 張，
    係被告所有而供其犯本件所用之物，業據被告供承在卷，應
    依刑法第38條第1 項第2 款之規定宣告沒收。
四、本件被告所犯為死刑、無期徒刑、最輕本刑3 年以上有期徒
    刑之罪或高等法院管轄第一審案件以外之罪，被告於本院行
    準備程序時並就被訴事實為有罪之陳述，經聽取檢察官及被
    告之意見後，依刑事訴訟法第273 條之1 第1 項之規定，本
    院合議庭裁定本件改依簡式審判程序，並由獨任法官進行審
    理，末此敘明。
據上論斷，應依刑事訴訟法第273 條之1 第1 項、第299 條第1
項前段，入出國及移民法第54條，刑法第216 條、第212 條、第
51條第5 款、第95條、第38條第1 項第2 款，刑法施行法第1 條
之1 第1 項、第2 項前段，判決如主文。
本案經檢察官許曉微到庭執行職務。
中　　華　　民　　國　　96　　年　　3 　　月　　1 　　日
                刑事第十一庭    法　官  魏于傑
上正本證明與原本無異。
如不服本判決，得於收受判決後10日內，向本院提出上訴狀。
                                書記官  林怡君
中　　華　　民　　國　　96　　年　　3 　　月　　3 　　日
附表：
┌──┬──────┬──┬──────────────────────┐
│編號│物品名稱    │數量│備                                        註│
├──┼──────┼──┼──────────────────────┤
│1   │重入國許可  │1 紙│NO.661956 ，有效期限經變造為「2009 MAR 29 」│
├──┼──────┼──┼──────────────────────┤
│2   │外僑居留證  │1 張│統一證號：H145359 ，背面核准文號經變造為「FC│
│    │            │    │176744」，居留期限經變造為「0000 00 00」    │
└──┴──────┴──┴──────────────────────┘
本案論罪科刑主要法條：
中華民國刑法第216條
（行使偽造變造或登載不實之文書罪）
行使第 210 條至第 215 條之文書者，依偽造、變造文書或登載
不實事項或使登載不實事項之規定處斷。
中華民國刑法第212條
（偽造變造特種文書罪）
偽造、變造護照、旅券、免許證、特許證及關於品行、能力服務
或其他相類之證書、介紹書，足以生損害於公眾或他人者，處1
年以下有期徒刑、拘役或3 百元以下罰金。
